臺灣士林地方法院刑事判決　　　　　　　 96年度易字第741號
公　訴　人　臺灣士林地方法院檢察署檢察官
被　　　告　甲○○
上列被告因毒品危害防制條例案件，經檢察官提起公訴（96年度
毒偵字第312 號），而被告於本院準備程序期日就被訴事實為有
罪之陳述，經合議庭評議後，裁定由受命法官獨任進行簡式審判
程序，本院判決如下：
    主  文
甲○○施用第二級毒品，累犯，處有期徒刑伍月，如易科罰金，
以新台幣壹仟元折算壹日。扣案之第二級毒品安非他命包（合
計毛重壹點陸伍公克，合計驗餘淨重壹點陸柒公克）沒收銷燬
之，安非他命吸食器壹組、分裝袋壹包均沒收。
    事  實
一、（０００００００００００００００００００００００００
    ００００００００００００００００００００００００００
    ００００００００００００００００００００００００００
    ００００００００００００００００００００００００００
    ００００００００００００００００００００００００００
    ００００００上開資料依法不得揭示）因施用毒品案件，經
    同院以94年度毒聲字第1536號裁定送觀察勒戒後，認有繼續
    施用毒品之傾向，復經同院以94年度毒聲字第1902號裁定令
    入戒治處所施以強制戒治，嗣因強制戒治已屆滿6 月以上，
    成效經評定為合格，認無繼續戒治之必要，而於95年6 月19
    日免予繼續執行強制戒治釋放出所，並經同署檢察官於95年
    7 月4 日以95年度戒毒偵字第249 號不起訴處分確定。竟仍
    不知悛悔，復基於施用第二級毒品之犯意，自96年1 月中旬
    某日起至同年2 月3 日中午12時許止，在其位於臺北縣淡水
    鎮○○路122 巷37之1 號5 樓住處，以將安非他命置入玻璃
    球加熱燒烤，吸食其所產生煙霧之方式，施用第二級毒品安
    非他命，平均每2 至3 日施用1 次。嗣於96年2 月4 日凌晨
    0 時30分許，為警在上址住處查獲，並當場扣得甲○○所有
    之第二級毒品安非他命3 包（合計毛重1.65公克，合計驗餘
    淨重1.637 公克）、安非他命吸食器1 組、分裝袋1 只。
二、案經臺北縣政府警察局海山分局報告臺灣士林地方法院檢察
    署檢察官偵查起訴。
    理  由
一、本件被告所犯並非死刑、無期徒刑、最輕本刑為3 年以上有
    期徒刑之罪或高等法院管轄第1 審案件，而於準備程序進行
    中，被告先就被訴事實為有罪之陳述，經本院告知簡式審判
    程序之旨，並聽取公訴人、被告之意見後，由本院合議庭以
    裁定由受命法官獨任進行簡式審判程序，核先敘明。
二、上揭施用第二級毒品安非他命之事實，業經被告甲○○於本
    院審理時坦承不諱，又被告為警逮捕當日（即96年2 月4 日
    ）在警局所採其尿液，經送台灣檢驗科技股份有限公司以酵
    素免疫分析法初驗後，再以氣相層析質譜儀法複驗，證實該
    尿液呈安非他命類陽性反應，有該公司於96年2 月27日出具
    報告編號為CH/2007/20419 號之濫用藥物尿液檢驗報告1 紙
    在卷可稽（附於偵卷第48頁），另扣案疑似毒品之透明晶體
    1 包經檢驗，結果確屬第二級毒品安非他命（合計毛重1.65
    公克，合計驗餘淨重1.637 公克）無誤，有上開公司96年4
    月3 日出具報告編號為CH/2007/30981 號之濫用藥物檢驗報
    告1 紙（附於本院卷）附卷足憑，復有被告自承為其所有，
    供其施用安非他命及分裝安非他命所用之吸食器1 組、分裝
    袋1 包扣案可證，足徵被告施用第二級毒品安非他命之自白
    與事實相符，本案事證明確，其施用第二級毒品安非他命之
    犯行堪可認定。
三、按毒品危害防制條例第23條第2 項規定：「觀察、勒戒或強
    制戒治執行完畢釋放後，5 年內再犯第10條之罪者，檢察官
    或少年法院（地方法院少年法庭）應依法追訴或裁定交付審
    理。」。（０００００００００００００００００００００
    ００００００００００００００００００００００００００
    ００００００００００００００００００００００００００
    ００００上開資料依法不得揭示）因施用毒品案件，經同院
    以94年度毒聲字第1536號裁定送觀察勒戒後，認有繼續施用
    毒品之傾向，復經同院以94年度毒聲字第1902號裁定令入戒
    治處所施以強制戒治，嗣因強制戒治已屆滿6 月以上，成效
    經評定為合格，認無繼續戒治之必要，而於95年6 月19日免
    予繼續執行強制戒治釋放出所，並經同署檢察官於95年7 月
    4 日，以95年度戒毒偵字第249 號不起訴處分確定，此有刑
    案資料查註紀錄表、臺灣高等法院被告前案紀錄表各1 份、
    不起訴處分書2 紙存卷可考。是本件被告係於強制戒治執行
    完畢釋放後，5 年內再犯施用第二級毒品罪，應依法追訴處
    罰。本案事證明確，被告犯行洵堪認定，應依法論科。
四、論罪科刑：
(一)核被告所為，係犯毒品危害防制條例第10條第2 項之施用第
    二級毒品罪，而其持有第二級毒品之低度行為，為其施用第
    二級毒品之高度行為所吸收，不另論罪。
(二)被告數次施用第二級毒品之行為，因修法後已無連續犯之適
    用，而施用毒品具有濫用之反覆、延續實行，依社會通念於
    客觀上認為符合一個反覆、延續性之行為觀念，於刑法評價
    上，認可成立「集合犯」之包括一罪而論之，故被告自96年
    1 月中旬某日起至同年2 月3 日中午12時許止之施用第二級
    毒品安非他命犯行，係屬施用施用第二級毒品之包括一罪。
(三)（０００００００００００００００００００００００００
    ００００００００００００００００００００００００００
    ００００００００００００００００００００００００００
    ００００００００００００００００００００００００００
    ００００００００００００００００００００００００００
    上開資料依法不得揭示）
(四)爰審酌被告曾因施用毒品惡習，經觀察、勒戒及強制戒治程
    序，仍無法戒除，復觸犯本件犯行，顯示其並無戒絕之決心
    ，惟念及施用毒品係傷害自身健康所生危害非鉅，且本件犯
     後被告坦承犯行，態度尚佳等一切情狀，量處如主文所示
     之刑，並諭知易科罰金之折算標準，以資儆懲。
五、扣案之第二級毒品安非他命3 包（合計毛重1.65公克，合計
    驗餘淨重1.637 公克），依毒品危害防制條例第18條第1 項
    前段規定，不問屬於犯人與否，應宣告沒收銷燬之；至於扣
    案之吸食器1 組、分裝袋1 包均為被告所有，且為供其施用
    安非他命及分裝安非他命所用之物等情，業據被告供承在卷
    （見本院96年5 月24日審判筆錄第2 頁），爰依刑法第38條
    第1 項第2 款規定併予宣告沒收。
據上論斷，應依刑事訴訟法第273 條之1 第1 項、第299 條第1
項前段，毒品危害防制條例第10條第2 項、第18條第1 項前段，
刑法第11條、第47條第1 項、第41條第1 項前段、第38條第1 項
第2 款，判決如主文。
本案經檢察官方祥鴻到庭執行職務。
中　　華　　民　　國　　96　　年　　 6　　月　　7   　日
                  刑事第五庭法  官  楊迺伶
以上正本證明與原本無異。
如不服本判決，應於判決送達後10日內，向本院提出上訴狀。
                            書記官  陳淑琪
中　　華　　民　　國　　96　　年　　6 　　月　　7 　　日
附錄本案科刑論罪之法條：
毒品危害防制條例第10條第2 項
施用第二級毒品者，處3 年以下有期徒刑。
